臺灣高雄地方法院刑事判決　　　　　　　　　　　　　九十年度易字第三三七號
　　公　訴　人　臺灣高雄地方法院檢察署檢察官
　　被　　　告　丙○○
右列被告因竊盜案件，經檢察官提起公訴（九十年度偵字第一三八四七號），本院判
決如左：
    主  文
丙○○竊盜，累犯，處有期徒刑捌月。
    事  實
一、丙○○曾於民國八十四年間因竊盜案件，經本院以八十四年度易字第二六四三號
    判處有期徒刑七月確定，甫於八十七年十月八日執行完畢，詎丙○○仍不知悔改
    ，竟意圖為自己不法之所有，於九十年一月十九日上午七時許，見甲○○○位於
    高雄市左營區建業新村九一之一號之住處大門未關，乃進入該處所（侵入住宅部
    分未據告訴），竊取甲○○○所有停放於該處之車牌號碼ＯＪＮ－三三三號機車
    ，得手後供己騎用，嗣於同年五月十六日下午七時三十五分許，丙○○騎乘該車
    行經高雄市○○路與球庭路口時，為警發覺可疑而查獲。
二、案經高雄市政府警察局新興分局報請臺灣高雄地方法院檢察署檢察官偵查起訴。
    理  由
一、訊據被告丙○○固對於有在上揭時地騎乘車牌號碼ＯＪＮ－三三三號機車為警查
    獲之事實，坦承不諱，惟否認有竊盜之犯行，辯稱：伊與甲○○○熟識，尚曾住
    在甲○○○家中，機車是甲○○○借予伊使用，並無竊盜云云。經查：(1)被告與
    被害人甲○○○之間是否有認識，雖被害人於本院調查時堅稱並不認識被告（見
    本院九十年十月三日訊問筆錄），惟證人周俊瑞即被害人甲○○○之子則到庭證
    稱：「我知道他（指被告）是我母親的病患，我不知道他有沒有住過我家，因為
    我當時不住家理，我見過被告一面，那時我母親做民俗療法時，我去找我母親，
    有見過他，大約這一兩年的事情。」「我只知道有一位陳先生長期住在我家裡。
    」（見本院九十一年一月九日審判筆錄），而證人周俊瑞係被害人之子，當無為
    不利於被害人之證詞，是依證人所言，證人既曾因被告於被害人家中接受民俗療
    法而與被告見過面，則被告與被害人之間應有認識，況若被告與被害人間未認識
    ，則被告如何能知被害人有與一綽號「陳仔」即證人乙○○同住、被害人有一兒
    子即周俊瑞及尚有一孫女等情（見九十年五月十六日警訊筆錄），是被告辯稱與
    被害人間有認識等語，尚非不足採信。(2)又車牌號碼ＯＪＮ－三三三號機車，係
    被害人甲○○○所有，而於前揭時間停放於高雄市左營區建業新村九一之一號，
    當日大門未關，鑰匙放於車上而遭人竊取之事實，業據被害人一再於警、偵訊及
    本院審理時陳稱甚明（見九十年五月十六日警訊筆錄、九十年八月八日偵查筆錄
    、本院九十年十月三日訊問筆錄）。而被告於警訊時雖稱：「該部ＯＪＮ－三三
    三號機車是甲○○○於九十年一月十五日十四時許借給我的，並同時叫我騎乘上
    開車輛載她至左營區辦理後備軍人退役年俸之事後，即允諾要將該車借給我，並
    將行車執照也交給我，我才持有該車。」「與甲○○○同是朋友綽號『陳仔』之
    人，即是將該車鑰匙交予我之人。」（見九十年五月十六日警訊筆錄）惟證人乙○○於本院調查時則證稱：並未將機車鑰匙交予被告，且有見到被告偷車等語（
    見本院九十年十月三日訊問筆錄）。另該機車對被害人係做何用途，據證人周俊
    瑞於本院審理時證稱：「是她（即甲○○○）的代步工具，她還有一台廂型車，
    她有駕照，但她沒開過，都是陳先生幫她開。」（見本院九十一年一月九日審判
    筆錄）是依被害人所稱該機車鑰匙既係放於機車上，則若係被害人將機車借予被
    告使用，焉有需要再由證人乙○○交付鑰匙予被告，且證人乙○○亦證稱並未交
    付機車鑰匙，另該機車又係被害人之代步工具，被害人是否會允諾將其代步工具
    長時間借予他人使用，並非無疑，況如前所述，被告與被害人間應係有認識，前
    又無何仇恨，若被害人果真有將機車借予被告使用，被害人又何須甘冒犯誣告之
    險，而前往報案失竊，是綜此足認被告雖與被害人間有認識，惟被告應有在未經
    被害人同意之情況下，擅自竊取該機車之情可明，此外，復有車輛竊盜資料個別
    查詢報表、贓物認領保管收據各一紙足資佐證，是被告所辯並無竊盜云云，應屬
    卸責之詞，尚無足採，故本案事證明確，被告犯行洵堪認定。
二、核被告所為，應係犯刑法第三百二十條第一項之普通竊盜罪。又被告於八十四年
    間因犯竊盜罪，經本院判處有期徒刑七月確定，甫於八十七年十月八日執行完畢
    之事實，有台灣高等法院被告全國前案紀錄表可考，其於上開刑執行完畢後五年
    以內再犯有期徒刑以上之本罪，為累犯，應依法加重其刑。爰審酌被告正值壯年
    ，不思以正途賺取所需之物，竟見被害人所有之車輛停放屋前，為圖便利，而心
    起貪念行竊，惟念其犯後態度尚可，及該機車係一九九四年出廠，被害人所受之
    損害等一切情狀，量處如主文所示之刑。
據上論斷，應依刑事訴訟法第二百九十九條第一項前段，刑法第三百二十條第一項、
第四十七條，罰金罰鍰提高標準條例第一條前段，判決如主文。
中      華      民      國      九十一    年      一    月    二十三    日
                                  臺灣高雄地方法院刑事第四庭
                                      法  官  楊  國  祥
右正本證明與原本無異。
如不服本判決，應於判決送達後十日內，向本院提出上訴狀。
                                      書記官  陳  怡  真
中    華    民    國    九十一    年       一      月       二十四     日
附錄論罪法條
中華民國刑法第三百二十條
意圖為自己或第三人不法之所有，而竊取他人之動產者，為竊盜罪，處五
年以下有期徒刑、拘役或五百元以下罰金。
